臺灣臺北地方法院民事裁定
                                  111年度店簡聲字第5號
聲  請  人  林小榆  


相  對  人  蔡家榮  

上列當事人間請求停止執行事件，本院裁定如下：
    主  文
聲請人以新臺幣參萬肆仟貳佰元供擔保後，本院一一０年度司執
字第一一四三０四號執行事件之強制執行程序，於本院一一０年度
店簡字第一三六二號確認本票債權不存在事件判決確定或因訴訟
上和解、調解、撤回而終結前，應暫予停止。
    理  由
一、按非訟事件法第195條規定：「發票人主張本票係偽造、變
    造者，於前條裁定送達後20日內，得對執票人向為裁定之法
    院提起確認之訴；發票人證明已依前項規定提起訴訟時，執
    行法院應停止強制執行。但得依執票人聲請，許其提供相當
    擔保，繼續強制執行，亦得依發票人聲請，許其提供相當擔
    保，停止強制執行；發票人主張本票債權不存在而提起確認
    之訴不合於第1項之規定者，法院依發票人聲請，得許其提
    供相當並確實之擔保，停止強制執行。」次按法院定擔保金
    額而准許停止強制執行之裁定者，該項擔保係備供債權人因
    停止執行所受損害之賠償，其數額應依標的物停止執行後，
    債權人未能即時受償或利用該標的物所受之損害額，或其因
    另供擔保強制執行所受之損害額定之，非以標的物之價值或
    其債權額為依據（最高法院86年度臺抗字第442號裁定意旨
    可資參照）。
二、聲請意旨略以：相對人持有伊簽發如附表所示本票（下稱系
    爭本票），聲請鈞院以110年度司執字第114304號執行事件
    （下稱系爭執行事件）對伊所有坐落於新北市○○區○○段000
    地號及同段1843建號房屋（下稱系爭不動產）強制執行，惟
    伊已提起確認系爭本票債權不存在之訴，爰聲請於上開確認
    訴訟判決確定前停止系爭執行事件之執行程序等語。
三、查相對人持本院110年度司票字第10775號本票裁定為強制執
    行名義，向本院聲請110年度司執字第114304號准予強制執
    行，對聲請人即債務人執行之債權為新臺幣（下同）19萬元
    及自民國110年3月20日起至清償日止，按週年利率5％計算之
    利息。聲請人在執行期間以系爭本票時效已經消滅，以及系
    爭本票債權已清償完畢為由，提起確認本票債權不存在之訴
    並聲請停止執行，經本院調取上開確認本票債權不存在卷宗
    核閱無訛，是聲請人聲請停止執行，於法尚無不合。本院審
    酌前開確認本票債權不存在事件，依民事訴訟法第427條第2
    項第6款規定應適用簡易訴訟程序，參酌各級法院辦案期限
    實施要點規定，第一、二審簡易訴訟程序審判案件之辦案期
    限各為10月、2年，加計裁判送達、上訴等期間，兩造間訴
    訟審理期限約需3年，預估本件訴訟獲准停止執行，致相對
    人執行延宕之期間所生利息並取其概數，是以相對人因停止
    執行未能受償上開債權總額所受損害為系爭本票之法定遲延
    利息即34,200元（計算式：19萬元×6％×3＝34,200元），為相
    對人因聲請人提起確認本票債權不存在之訴，因而停止執行
    致未能即時受償之損害額。
四、依非訟事件法第195條第3項裁定如主文。
中　　華　　民　　國　　111 　年　　1 　　月　　18　　日
                  臺灣臺北地方法院新店簡易庭
                              法  官　鄧德倩
以上正本證明與原本無異。
如不服本裁定，應於裁定送達後10日內向本庭提出抗告狀（按他
造人數附繕本），並繳納裁判費新臺幣1,000元。
中　　華　　民　　國　　111 　年　　1 　　月　　18　　日
                              書記官  張嘉崴　　
附表：
發票日 （民國） 票面金額 （新臺幣） 到期日 106年4月6日 19萬元 未載